【裁判字號】    92,訴,920
【裁判日期】    920425
【裁判案由】    常業詐欺等
【裁判全文】
臺灣臺中地方法院刑事判決                          九十二年度訴字第九二號
    公  訴  人  臺灣臺中地方法院檢察署檢察官
    被      告  丁○○
右列被告因偽造文書等案件，經檢察官提起公訴（九十一年度偵字第一二七二二號、
九十一年度偵緝字第七一０號、九十一年度偵緝字第七一八號），本院判決如左：
    主  文
丁○○共同行使偽造私文書，足以生損害於公眾及他人，累犯，處有期徒刑陸月，如
易科罰金，以參佰元折算壹日。
台灣大哥大台中市○區○○路特約服務中心０九五二─一八一三三八號行動電話服務
申請書上偽造之「戊○○」署押及指印各壹枚、台灣大哥大台中市○區○○路特約服
務中心０九五二─一八一三三八號行動電話優惠專案同意書之立同意書人欄內偽造之
「戊○○」署押壹枚，及扣案之變造之戊○○身分證上所換貼之丁○○照片壹幀，均
沒收。
    事  實
一、丁○○素行極為不佳，前曾犯違反肅清煙毒條例、違反動產擔保交易法、竊盜等
    罪，其中於民國（下同）八十六年間所觸犯違反肅清煙毒條例罪，經臺灣高等法
    院臺中分院判處有期徒刑三年一月確定，並於九十年七月二十一日假釋付保護管
    束期滿執行完畢，詎仍不知悔改。甲○○（俟後另行審結）與丁○○二人共同基
    於變造屬特種文書之身分證之犯意聯絡，於九十一年五月間某日，在台中市○○
    路○段六七二號四樓之二五甲○○租住處，由甲○○持戊○○於八十九年四、五
    月間在台中市○○路省三國小附近遺失之「戊○○」之國民身分證，以藥水將薄
    膜撕下，將身分證上之照片換貼由丁○○所提供其高中照片並更改其上戶籍地址
    而完成變造後，甲○○與丁○○二人共同基於意圖為自己不法所有之犯意聯絡，
    於九十一年六月二十五日下午二時許，由丁○○持上開經變造之身分證一枚，夥
    同甲○○至台中市○○○路三０一號黃瑞木所經營之台灣大哥大台中市○區○○
    路特約服務中心，冒用戊○○之名義申請台灣大哥大門號，丁○○並偽冒戊○○
    之署名填載於行動電話服務申請書上，及按捺指印於上開申請書之申請人簽章欄
    內，並偽造戊○○之署押於優惠專案同意書之立同意書人欄內而持以行使，使該
    中心店員陷於錯誤，審核通過甲○○、丁○○二人申辦程序，並交付行動電話號
    碼為０九五二─一八一三三八號之門號ＩＣ卡一枚予渠等二人，足生損害於戊○○、黃瑞木及台灣大哥大股份有限公司。甲○○復於翌日連續持前開經變造之戊○○身分證及其於九十一年初某日，在台中市○○街附近以同一方式所變造換貼
    自己照片之己○○身分證，偽冒己○○之名義偽為署名代理戊○○，在黃瑞木上
    開店址內著手申辦０九一八─八一一０五二號門號加手機之特惠專案，嗣因審核
    未能通過，始未得逞。嗣於同年月二十八日下午七時三十分許，甲○○又持乙○○遺失之身分證及前揭經變造之己○○身分證，偽以己○○之名義代理乙○○著
    手申辦門號時，遭黃瑞木及時發覺有異而報警處理，經警於當日下午九時四十分
    許當場查獲甲○○並扣得乙○○身分證及變造之己○○身分證各一枚，另循線於
    九十一年六月二十九日一時許，在台中市○○○路、大義街口逮捕丁○○，並在
    其身上起獲丁○○為逃避警方查緝，委由甲○○將前開變造之戊○○身分證再以
    同一方式變造而換貼丁○○之近照惟未經行使之變造身分證一枚。
二、案經被害人丙○○告訴及台中市警察局第二分局、第三分局報請臺灣臺中地方法
    院檢察署檢察官偵查起訴。
    理  由
一、訊據被告丁○○對於右揭事實坦承不諱，核與被告甲○○於偵查中供述及被害人
    戊○○所指述之情節相符，並經證人黃瑞木證述屬實，復有被害人戊○○所提出
    之案件報案證明申請書、台灣大哥大台中市○區○○路特約服務中心０九五二─
    一八一三三八號行動電話服務申請書、台灣大哥大台中市○區○○路特約服務中
    心０九五二─一八一三三八號行動電話優惠專案同意書均影本各一份、變造換貼
    被告丁○○近照之戊○○身分證一枚等附卷可資佐證，足徵被告甲○○、丁○○
    前揭自白堪認與事實相符，事證至臻明確，被告丁○○犯行洵堪認定。
二、核被告丁○○所為，係犯刑法第二百十六條、第二百十二條行使變造特種文書罪
    及刑法第二百十六條、第二百十條之行使偽造私文書罪及同法第三百三十九條第
    一項之詐欺取財罪。被告丁○○、甲○○間有犯意之聯絡，行為之分擔，均為共
    同正犯。又被告丁○○變造屬特種文書之身分證後，持以行使，變造之低度行為
    為行使之高度行為所吸收，不另論罪。再被告丁○○偽造署押及指印犯行係偽造
    私文書之部分階段行為，不另論罪；其偽造文書後復持以行使，偽造之低度行為
    應為行使之高度行為所吸收，亦不另論罪，應論以行使偽造文書罪。被告丁○○
    所犯上開三罪間，有方法結果之牽連關係，為牽連犯，應從一重之刑法第二百十
    六條、第二百十條之行使偽造私文書罪處斷。另公訴意旨認被告丁○○前揭所為
    ，係屬連續觸犯行使變造特種文書罪，應依連續犯規定論處，尚有誤會，併予敘
    明。被告丁○○前曾於八十六年間觸犯違反肅清煙毒條例罪，經臺灣高等法院臺
    中分院判處有期徒刑三年一月確定，並於九十年七月二十一日假釋付保護管束期
    滿執行完畢，此有台灣台中地方法院檢察署刑案資料查註紀錄表一份在卷可按，
    五年以內再犯本件有期徒刑以上之罪，為累犯，應依刑法第四十七條規定加重其
    刑。爰審酌被告丁○○犯罪之動機、目的、手段、品行極為不佳，詳如前述，此
    有台灣台中地方法院檢察署刑案資料查註紀錄表一份在卷可按、所生危害及犯罪
    後坦認罪愆，頗具悔意，然犯罪後迄今仍未與被害人戊○○達成民事和解，取得
    諒解等一切情狀，量處如主文所示之刑，並諭知易科罰金之折算標準，以資懲儆
    。台灣大哥大台中市○區○○路特約服務中心０九五二─一八一三三八號行動電
    話服務申請書上偽造之「戊○○」署押及指印各一枚、台灣大哥大台中市○區○○路特約服務中心０九五二─一八一三三八號行動電話優惠專案同意書之立同意
    書人欄內偽造之「戊○○」署押一枚，均依刑法第二百十九條規定，不問屬於犯
    人與否，應依法併予宣告沒收之。扣案之變造之戊○○身分證上所換貼之被告丁○○照片一幀，為被告等供犯罪所用之物，且屬被告戊○○所有，爰依法併予宣
    告沒收之。
據上論斷，應依刑事訴訟法第二百九十九條第一項前段、刑法第二十八條、第二百十
條、第二百十二條、第二百十六條、第三百三十九條第一項、第五十五條、第四十七
條、第四十一條第一項前段、第二百十九條、第三十八條第一項第二款、罰金罰鍰提
高標準條例第一條前段、第二條，判決如主文。
中      華      民      國    九十二    年      四      月    二十五    日
                                        臺灣臺中地方法院刑事第四庭
                                            法  官      洪  俊  誠
右正本證明與原本無異。
如不服本判決，應於判決送達後十日內向本院提出上訴狀，上訴於臺灣高等法院臺中
分院(須附繕本)。
                                            書記官      胡  美  娟
中      華      民      國    九十二    年      四      月    二十五    日
附錄論罪科刑實體法條文：
刑法第二百一十條 (偽造變造私文書罪)：
偽造、變造私文書，足以生損害於公眾或他人者，處五年以下有期徒刑。
刑法第二百一十二條：
偽造、變造護照、旅券、免許證、特許證及關於品行、能力服務或其他相類之證書、
介紹書，足以生損害於公眾或他人者，處一年以下有期徒刑、拘役或三百元以下罰金
。
(罰金部份業經提高十倍為三千元)
刑法第二百一十六條 (行使偽造變造或登載不實之文書罪)：
行使第二百十條至第二百十五條之文書者，依偽造、變造文書或登載不實事項或使登
載不實事項之規定處斷。
刑法第二百十九條：
偽造之印章、印文或署押，不問屬於犯人與否，沒收之。
刑法第三百三十九條（普通詐欺罪）：
意圖為自己或第三人不法之所有，以詐術使人將本人或第三人之物交付者，處五年以
下有期徒刑、拘役或科或併科一千元以下罰金。
（罰金部份業經提高十倍為一萬元）
以前項方法得財產上不法之利益或使第三人得之者，亦同。
前二項之未遂犯罰之。


司法院資訊處製作；財團法人民間司法改革基金會備份。
